臺灣臺北地方法院民事判決　　　　　　　94年度訴字第2136號
　　原　　　告　玉山租賃股份有限公司
　　法定代理人　乙○○
　　訴訟代理人　丙　○
　　被　　　告　新億洲企業有限公司
　　法定代理人　甲○○
上開當事人間請求返還所有物事件，本院於中華民國94年8 月2
日言詞辯論終結，判決如下：
    主    文
被告應將如附表所示之動產返還予原告。
訴訟費用由被告負擔。
本判決於原告以新臺幣壹佰壹拾伍萬元為被告供擔保後，得為假
執行。
    事    實
甲、原告方面：
  一、聲明：如主文第1項所示，並願供擔保請准宣告假執行。
  二、陳述：
    (一)被告於民國93年4 月27日向原告辦理融資性租賃契約，承
      租如附表所示之機器設備，雙方定有玉租字第93210008號
      租賃合約為憑，並經被告收貨驗收完畢，依據兩造租賃契
      約約定，被告負有分12期交付租金之義務，其中第1 期至
      第3 期每期租金新臺幣（下同）53萬8000元，第4 期至第
      6 期每期租金53萬7000元，第7 期至第12期每期租金52萬
      60 00 元，首期給付日為93年5 月29日，各期給付日為自
      首期租金給付日起每隔1 個月之同1 日，承租人如有違反
      本約任何條款之約定時，出租人得終止租約、收回或請求
      返還租賃物、損害賠償，承租人並應付清全部租金、損害
      賠償、其他費用及返還租賃物。
    (二)詎料，被告所交付之租金票據自94年8 月29日起經提示竟
      遭退票拒絕給付，顯已違約，屢經原告催討，被告即於93
      年11月8 日與原告簽訂租賃合約租補契約，然被告仍還款
      不正常，有原告之分類帳為憑，後屢經原告催討，被告均
      未正常繳付租金，原告遂依據契約第13條第2 項第4 款之
      規定寄發存證信函通知被告終止租約，並請求清償一切債
      務及返還如附表所示之機器設備，惟被告均置之不理，原
      告爰依民法第767 條之規定，請求被告返還如附表所示之
      動產等語。
  三、證據：提出租賃合約書、標的物驗收證明書、黏貼標籤同
      意書、租賃合約增補契約書、退票及退票理由書、玉山租
      賃股份有限公司分類帳、存證信函及寄件回執、如附表所
      示動產位置圖及照片等件為證。
乙、被告方面：
  一、聲明：駁回原告之訴及其假執行之聲請。
  二、陳述：被告因週轉困難而無法償還，請求原告能夠寬限還
      款時間。
    理    由
甲、程序方面：
    按當事人得以合意定第1 審管轄法院，民事訴訟法第24條第
    1 項前段定有明文。經查，兩造簽訂之租賃合約第25條約定
    ，合意以本院為第1 審管轄法院，是本院就本件訴訟應有管
    轄權，合先敘明。
乙、實體方面：
  一、本件原告主張之事實，業據提出租賃合約書、標的物驗收
      證明書、黏貼標籤同意書、租賃合約增補契約書、退票及
      退票理由書、玉山租賃股份有限公司分類帳、存證信函及
      寄件回執、如附表所示動產位置圖及照片為證，被告對於
      原告主張之上開事實亦不爭執，經本院參酌原告提出之上
      開之證據、資料，堪信原告之主張為真實。
  二、按所有人對於無權占有或侵奪其所有物者，得請求返還之
      ，民法第767 條前段定有明文。查原告為系爭租賃物之所
      有人及出租人，系爭租賃契約既已經其合法終止，被告續
      為占有系爭租賃物即無正當權源。從而，原告依前揭民法
      第767 條前段之法律關係，請求被告應返還如主文第1 項
      所示之動產，為有理由，應予准許。原告陳明願供擔保請
      求宣告假執行，核無不合，茲酌定相當之擔保金額予以准
      許。
  三、本件原告之訴為有理由，依民事訴訟法第385 條第1 項前
      段、第78條、第390 條第2 項，判決如主文。
中　　華　　民　　國　　94　　年　　8 　　月　　9 　　日
                        臺灣臺北地方法院民事第四庭
                            審判長法　官  周玫芳
                      　          法  官  薛中興
                                  法  官  唐于智
以上正本係照原本作成。
如對本判決上訴，須於判決送達後二十日之不變期間內，向本院
提出上訴狀。
中　　華　　民　　國　　94　　年　　8 　　月　　9 　　日
                                  書記官  江虹儀
